臺灣臺中地方法院刑事判決　　　　　　 96年度易緝字第440號
公　訴　人　臺灣台中地方法院檢察署檢察官
被　　　告　乙○○
　　　　　　　　　　　號七樓
　　　　　　　　　　現羈押於台中看守所
上列被告因傷害等案件，經檢察官提起公訴（87年度偵字第1403
4號、88年度偵字第2946號），本院判決如下：
    主    文
乙○○犯詐欺得利罪，處有期徒刑參月，如易科罰金，以銀元參
佰元即新台幣玖佰元折算壹日。又犯傷害罪，處有期徒刑參月，
如易科罰金，以銀元參佰元即新台幣玖佰元折算壹日。應執行有
期徒刑伍月，如易科罰金，以銀元參佰元即新台幣玖佰元折算壹
日。
    事    實
一、乙○○意圖為自己不法之利益，明知其已無支付租金之意願
    ，仍於民國（下同）八十六年十月一日，向甲○○施詐佯稱
    願以押租金新台幣（下同）三萬元，及每月一萬五千元，承
    租甲○○所有在台中市○○路○段一五六號七樓之房屋，其
    將每二個月電匯一次租金予甲○○云云等詐術，致甲○○陷
    於錯誤而將上揭房屋出租予乙○○，乙○○自八十六年十月
    一日租得上揭房屋後，除支付前揭押租金外，其餘房租，且
    連水、電及大樓管理費均拒繳納，至八十七年六月，甲○○
    經多方催索皆無效始悉受騙。
二、乙○○與丙○○為房客及房東之關係，乙○○於八十七年十
    二月二日中午十二時許與妻劉麗雲、子周健銘（以上二人均
    另為不起訴處分），要進入台中市○區○○路一段九十八號
    租住處，因未繳房租致外門被丙○○反鎖，乃至樓上丙○○
    住處，希望丙○○幫忙開門，惟丙○○並不同意，乙○○遂
    至隔鄰王慶祥所經營之機車行內借用壹把螺絲起子要開房門
    ，但仍無法開啟，乙○○遂先下樓要還螺絲起子，適於一樓
    電梯處，見丙○○自電梯門出來，乙○○竟基於傷害犯意，
    持螺絲起子對丙○○揮刺，致丙○○受有胸部○、一乘十公
    分，○、一乘三、五公分，○、三乘○、五公分之擦傷，丙○○隨上前握住乙○○拿螺絲起子的手，雙方並爭奪該螺絲
    起子，劉麗雲、周健銘隨後下樓見狀，恐發生傷害事故，亦
    上前緊握該螺絲起子，想將該起子取下，乙○○仍基於傷害
    犯意，以手指挖插丙○○雙眼，致丙○○受有右眼角膜潰瘍
    、左眼角膜擦傷，前揭四人復乃緊握起子至樓梯外，為王慶
    祥發現，而上前取下起子。
三、案經被害人甲○○訴請，及被害人丙○○訴由台中市警察局
    第一分局移送臺灣臺中地方法院檢察署檢察官偵查起訴。
    理    由
一、刑事訴訟法第159條之5規定，被告以外之人於審判外之陳述
    ，雖不符前四條之規定，而經當事人於審判程序同意作為證
    據，法院審酌該言詞陳述或書面陳述作成時之情況，認為適
    當者，亦得為證據。當事人、代理人或辯護人於法院調查證
    據時，知有第159條第1項不得為證據之情形，而未於言詞辯
    論終結前聲明異議者，視為有前項之同意。本案被告以外之
    人丙○○、劉麗雲、周健銘於警詢中之供述，雖係審判外之
    陳述，惟當事人於本院調查證據時知悉為審判外之供述，而
    未於言詞辯護終結前聲明異議，視為已同意作為證據，且本
    院審酌該被告以外之人所為供述，於作成時並無不當情事，
    其等之供述自得作為本案之證據。
二、訊據被告乙○○就曾向告訴人甲○○租用上開房屋，除繳納
    押租金三萬元，其餘包括房租、水電費等共十五萬九千一百
    三十五元均未繳納等事實，與曾向告訴人丙○○承租前揭房
    屋，並向第三人王慶祥借用螺絲起子欲打開門鎖，而與丙○○發生拉扯等事實，均坦承不諱，惟矢口否認有前揭詐欺得
    利之故意，及傷害犯行，辯稱係因經營生意失敗才繳不出房
    租，未以螺絲起子傷害到丙○○，亦未用手插挖他的眼睛云
    云。惟查，（一）被告上開詐欺得利之犯罪事實，業據告訴
    人甲○○提出與事實相符之建物及土地所有權狀、房屋租賃
    契約、本票、調解書、執行命令及存證信函等在卷足稽，且
    被告亦自承其承租上揭房屋十個月，除押租金外，其餘房租
    不但分文未付，甚至連水、電及大樓管理費均拒繳納等情，
    ，參酌被告亦自承於租屋之時即以開計程車為業，卻仍拒付
    房租及水、電、大樓管理費，及其後向另案告訴人丙○○租
    用房屋亦因積欠房租致被鎖住門鎖，而與丙○○發生爭執等
    情，益徵被告於承租房屋之初即有為自己不法利益之意圖，
    所辯無非飾卸之詞不足採信。（二）被告前揭傷害犯行，亦
    據證人丙○○於警詢中供證明確，證人劉麗雲、周健銘亦證
    稱，被告與告訴人曾於案發時爭奪螺絲起子等情，被告亦自
    承與告訴人有拉扯行為，復有告訴人丙○○受傷之診斷證明
    書二份在卷足稽，觀其傷勢，並非爭奪螺絲起子之撞擊傷，
    而係揮刺及挖插之擦傷，應係被告故意為之，被告所辯尚非
    可採。事證明確，被告犯行足堪認定。
三、核被告所為，係犯刑法第339條第2項之詐欺得利罪，及刑法
    第277條第1項之傷害罪，所犯上開二罪，犯意各別，罪名互
    異，應予分論併罰，爰審酌被告雖無犯罪前科，惟案發至今
    已多年，均未與告訴人達成民事和解，且未到場開庭致通緝
    多年始被緝獲，犯後仍否認犯行，未見悔意，及犯罪目的、
    所生損害等一切情狀，量處如主文所示之刑，按被告行為後
    刑法分別於90年1月10日及95年7月1日修正生效，就易科罰
    金、罰金最低刑度，及定應執行刑已有變更，惟依刑法第2
    條第1項之規定，本案以適用90年1月10日修正後及95年7月
    1日修正前之刑法規定對被告有利，故本案依90年1月10日修
    正後及95年7月1日修正前之刑法諭知易科罰金之折算標準，
    並定應執行之刑，及諭知易科罰金之折算標準。又被告之行
    為雖係於96年4月24日之前，惟被告係於88年間即被本院通
    緝，至96年8月27日始被警方緝獲，依中華民國96年罪犯刑
    條例第5條規定之意旨，本案尚不得依據該條例減刑，附此
    敘明。
三、據上論斷，應依刑事訴訟法第299條第1項前段，刑法第339
    條第2項、第277條第1項、刑法第2條第1項、修正前刑法第
    41條第1項前段（即90年1月10日修正）、第51條第5款，罰
    金罰鍰提高標準條例第一條前段、修正前罰金罰鍰提高標準
    條例第二條，判決如主文。
中　　華　　民　　國　　96　　年　　10　　月　　22　　日
                  刑事第四庭    審判長法  官  林宜民
                                      法  官  林學晴
                                      法  官  林清鈞
上正本證明與原本無異。
如不服本判決，應於收送達後10日內向本院提出上訴書狀（應敘
述具體理由並附繕本）。
上訴書狀如未敘述理由，應於上訴期間屆滿後20日內補提理由書
於本院。
                                書記官  陳貴卿
中　　華　　民　　國　　96　　年　　10　　月　　22　　日
附錄論罪科刑法條
中華民國刑法第339條
意圖為自己或第三人不法之所有，以詐術使人將本人或第三人之
物交付者，處5年以下有期徒刑、拘役或科或併科1千元以下罰金
。
以前項方法得財產上不法之利益或使第三人得之者，亦同。
前二項之未遂犯罰之。
中華民國刑法第277條第1項
傷害人之身體或健康者，處 3 年以下有期徒刑、拘役或 1 千元
以下罰金。
